pl: Sprzęt sportowy > Sport > Hokej na trawie i lacrosse > Ochraniacze do hokeja na trawie i lacrosse > Rękawice do hokeja na trawie i lacrosse: Rękawice dla bramkarzy w hokeju na trawie; Rękawice dla graczy w hokeja na trawie; Rękawice do lacrosse
zh-CN: 体育用品 > 田径 > 陆上曲棍球/长曲棍球 > 陆上曲棍球/长曲棍球护具 > 陆上曲棍球/长曲棍球手套: 曲棍球守门员手套; 曲棍球球员手套; 长曲棍球手套
vi: Dụng cụ thể thao > Điền kinh > Khúc côn cầu trên cỏ và bóng vợt > Dụng cụ bảo vệ thi đấu bóng vợt và khúc côn cầu trên cỏ > Găng tay thi đấu bóng vợt và khúc côn cầu trên cỏ: Găng tay thủ môn khúc côn cầu trên cỏ; Găng tay người chơi khúc côn cầu trên cỏ; Găng tay lacrosse
ro-RO: Articole sportive > Atletism > Hochei pe iarbă și lacrosse > Echipament de protecție pentru hochei pe iarbă și lacrosse > Mănuși pentru hochei pe iarbă și lacrosse: Mănuși pentru portar la hochei pe iarbă; Mănuși de jucător pentru hochei pe iarbă; Mănuși pentru lacrosse
fi: Urheilutarvikkeet > Urheilu > Maahockey ja lacrosse > Maahockeyn ja lacrossen suojukset > Maahockeyn ja lacrossen hanskat: Maahockeyn maalivahdinkäsineet; Maahockeyn pelaajakäsineet; Lacrosse-käsineet
de: Sportartikel > Athletik > Feldhockey & Lacrosse > Feldhockey- & Lacrosse-Schutzkleidung > Feldhockey- & Lacrosse-Handschuhe: Feldhockey-Torwarthandschuhe; Feldhockey-Spielerhandschuhe; Lacrosse-Handschuhe
th: อุปกรณ์กีฬา > การกีฬา > ฮอกกี้บนพื้นหญ้าและลาครอส > อุปกรณ์ป้องกันสำหรับฮอกกี้บนพื้นหญ้าและลาครอส > ถุงมือสำหรับฮอกกี้บนพื้นหญ้าและลาครอส: ถุงมือผู้รักษาประตูฟิลด์ฮอกกี้; ถุงมือผู้เล่นฟิลด์ฮอกกี้; ถุงมือลาครอสส์
nl: Sportartikelen > Lichaamssporten > Hockey en lacrosse > Beschermende uitrusting voor hockey en lacrosse > Handschoenen voor hockey en lacrosse: Handschoenen voor hockeykeepers; Veldhockeyhandschoenen; Lacrossehandschoenen
en: Sporting Goods > Athletics > Field Hockey & Lacrosse > Field Hockey & Lacrosse Protective Gear > Field Hockey & Lacrosse Gloves: Field Hockey Goalkeeper Gloves; Field Hockey Player Gloves; Lacrosse Gloves
tr: Spor Malzemeleri > Spor Ekipmanları > Çim Hokeyi ve Lakros > Çim Hokeyi ve Lakros Koruyucu Kıyafetleri > Çim Hokeyi ve Lakros Eldivenleri: Çim hokeyi kaleci eldivenleri; Çim hokeyi oyuncu eldivenleri; Lakros eldivenleri
ja: スポーツ用品 > スポーツ競技 > フィールドホッケー・ラクロス用品 > フィールドホッケー・ラクロス用プロテクター > フィールドホッケー・ラクロス用グローブ: フィールドホッケー用ゴールキーパーグローブ; フィールドホッケー用プレイヤーグローブ; ラクロス用グローブ
es: Equipamiento deportivo > Equipamiento para atletismo > Hockey sobre hierba y lacrosse > Equipamiento de protección para hockey sobre hierba y lacrosse > Guantes para hockey sobre hierba y lacrosse: Guantes de portero de hockey sobre césped; Guantes de jugador de hockey sobre césped; Guantes de lacrosse
hu: Sportszerek > Atlétika > Gyeplabda és lacrosse > Gyeplabda és lacrosse védőfelszerelés > Gyeplabda és lacrosse kesztyűk: Gyeplabda kapuskesztyűk; Gyeplabda játékoskesztyűk; Lacrosse kesztyűk
fr: Équipements sportifs > Divers sports > Hockey sur gazon et lacrosse > Équipement de protection de hockey sur gazon et lacrosse > Gants de hockey sur gazon et lacrosse: Gants de gardien de but de hockey sur gazon; Gants de joueur de hockey sur gazon; Gants de crosse
cs: Sportovní potřeby > Atletické sporty > Pozemní hokej a lakros > Ochranné vybavení na pozemní hokej a lakros > Rukavice na pozemní hokej a lakros: Brankářské rukavice na pozemní hokej; Hráčské rukavice na pozemní hokej; Lakrosové rukavice
sk-SK: Športový tovar > Atletika > Pozemný hokej a lakros > Ochranné vybavenie na pozemný hokej a lakros > Rukavice na pozemný hokej a lakros: Brankárske rukavice na pozemný hokej; Rukavice hráča pozemného hokeja; Rukavice na lakros
nb: Sportsutstyr > Friidrett > Landhockey og Lacrosse > Beskyttelsesutstyr for landhocket og lacrosse > Hansker for landhockey og lacrosse: Keeperhansker for landhockey; Spillerhansker for landhockey; Lacrosse-hansker
hr-HR: Sportska oprema > Atletika > Hokej na travi i lacrosse > Zaštitna oprema za hokej na travi i lacrosse > Rukavice za hokej na travi i lacrosse: Rukavice za vratare za hokej na travi; Rukavice za igrače za hokej na travi; Rukavice za lacrosse
sv: Sportartiklar > Idrott och sport > Landhockey och lacrosse > Skyddsutrustning för landhockey och lacrosse > Landhockey- och lacrossehandskar: Målvaktshandskar för landhockey; Spelarhandskar för landhockey; Lacrosse-handskar
zh-TW: 體育用品 > 競技體育 > 草地曲棍球/袋棍球 > 草地曲棍球/袋棍球護具 > 草地曲棍球/袋棍球手套: 曲棍球守門員手套; 曲棍球球員手套; 袋棍球手套
pt-BR: Artigos esportivos > Artigos para prática de esportes > Hóquei de campo e lacrosse > Equipamento de proteção para hóquei de campo e lacrosse > Luvas de hóquei de campo e lacrosse: Luvas para goleiro de hóquei em campo; Luvas para jogador de hóquei em campo; Luvas de lacrosse
bg-BG: Спортни стоки > Спортни занимания > Хокей на трева и лакрос > Защитна екипировка за хокей на трева и лакрос > Ръкавици за хокей на трева и лакрос: Вратарски ръкавици за хокей на трева; Ръкавици за хокей; Ръкавици за лакрос
pt-PT: Artigos de desporto > Atividade desportiva > Lacrosse e hóquei em campo > Equipamento de proteção para lacrosse e hóquei em campo > Luvas para lacrosse e hóquei em campo: Luvas de guarda-redes de hóquei em campo; Luvas de jogador de hóquei em campo; Luvas de lacrosse
sl-SI: Športna oprema > Šport > Hokej na travi in lacrosse > Zaščitna oprema za hokej na travi in lacrosse > Rokavice za hokej na travi in lacrosse: Rokavice za vratarje za hokej na travi; Hokej na travi Rokavice za igralce; Rokavice za lacrosse
lt-LT: Sporto prekės > Atletika > Žolės riedulys ir lakrosas > Žolės riedulio ir lakroso apsauginės priemonės > Žolės riedulio ir lakroso pirštinės: Žolės riedulio vartininkų pirštinės; Žolės riedulio žaidėjų pirštinės; Lakroso pirštinės
el: Αθλητικά είδη > Αθλητισμός > Χόκεϊ επί χόρτου & λακρός > Προστατευτικός εξοπλισμός χόκεϊ & λακρός > Γάντια χόκεϊ & λακρός: Γάντια τερματοφύλακα χόκεϊ επί χόρτου; Γάντια παικτών χόκεϊ επί χόρτου; Γάντια λακρός
da: Sportsartikler > Atletik > Lacrosse og udendørs hockey > Beskyttelsesudstyr til lacrosse og udendørs hockey > Handsker til lacrosse og udendørs hockey: Målmandshandsker til landhockey; Spillerhandsker til landhockey; Lacrosse-handsker
it: Articoli sportivi > Sport > Hockey su prato e lacrosse > Protezioni per hockey su prato e lacrosse > Guanti per hockey su prato e lacrosse: Guanti per portieri di hockey su prato; Guanti per giocatori di hockey su prato; Guanti da lacrosse
ko: 스포츠용품 > 운동 > 필드하키/라크로스 > 필드하키/라크로스 보호 장비 > 필드하키/라크로스 장갑: 필드 하키 골키퍼 글러브; 필드 하키 플레이어 글러브; 라크로스 글러브
ru: Спортивные товары > Соревновательный спорт > Хоккей на траве и лакросс > Защитная экипировка для хоккея на траве и лакросса > Перчатки для хоккея на траве и лакросса: Перчатки вратаря (хоккей на траве); Перчатки полевого игрока (хоккей на траве); Перчатки для лакросса